臺灣臺中地方法院刑事判決　　　　　　　　　　　　　九十三年度易緝字第五一號
　　公　訴　人　臺灣臺中地方法院檢察署檢察官
　　被　　　告　Ｗ○○
右列被告因恐嚇取財等案件，經檢察官提起公訴（九十一年度偵字第一一七六號、第
三八六二號），被告於準備程序中就被訴事實為有罪之陳述，經本院受命法官聽取當
事人意見後，由本院合議庭裁定以簡式審判程序判決如左：
    主  文
Ｗ○○共同連續意圖為自己不法之所有，以恐嚇使人將本人之物交付，處有期徒刑拾
月。扣案如附表二所示之物品均沒收。
    事  實
一、汪倉明（前因竊盜、恐嚇取財等案件，經法院判處有期徒刑三年八月而於九十一
    年九月十二日確定，本案與前案具有裁判上一罪關係，經檢察官為不起訴處分確
    定）、吳彥燕（經本院通緝中）、王清國（前因常業竊盜、恐嚇取財等案件，經
    法院判處有期徒刑五年而於九十一年八月二十八日確定，本案與前案具有裁判上
    一罪關係，經檢察官為不起訴處分確定）及許通晉（經臺灣高等法院臺中分院以
    常業竊盜罪判處有期徒刑五年確定）四人基於常業竊盜及恐嚇取財之概括犯意聯
    絡，Ｗ○○則為與許通晉同居之女友，與上該人基於連續竊盜及連續恐嚇取財之
    概括犯意聯絡，共組汽車竊盜勒贖集團。自九十年五月二十九日起至同年十二月
    十四日止，謀由王清國駕駛自用小客車搭載汪倉明、許通晉共結夥三人，並攜帶
    客觀上足為兇器使用之鉗子、螺絲起子等物先後在如附表所示臺中縣市、南投縣
    市、彰化縣市、雲林縣、臺南市、苗栗縣等地，鎖定行竊目標後，即由汪倉明下
    車行竊，竊取車輛得手後，再由汪倉明駕駛竊得之贓車離去，並在遭竊之自用小
    客車內尋找車主電話等資料，將該電話等資料交予王清國、許通晉，再由王清國
    、許通晉負責撥打電話予如附表所示未○○等人，恫嚇稱：如欲索回車輛，應交
    付若干金錢，如不交付，則將車輛解體之語，致使未○○等人心生畏懼，致生危
    害於安全，而分別依其等指示如數匯款至其等所指示之人頭帳戶內，再由王清國
    、許通晉、吳彥燕、Ｗ○○等人分持如附表所示人頭帳戶提款卡前往金融機構提
    領款項，其中吳彥燕提款約五十餘次，Ｗ○○提款約六、七次。嗣於九十一年一
    月八日十一時許，經警於南投縣國姓鄉○○路四五二號之九，查獲汪倉明及吳彥
    燕二人，並扣得汪倉明所有供常業竊盜、恐嚇取財用之各式樣鉗子七支、各式樣
    螺絲起子八支、各式樣改造過套筒二十七支、各式樣套筒十五個、各式樣接桿六
    支、美工刀二支、游標尺一支、直尺一支、無線對講機二支、人頭提款卡三張、
    行動電話一支、門號卡二張；復於九十一年一月十一日經警借提王清國到案；並
    於九十一年二月六日十五時許，經警持法院核發之搜索票，前往臺中市○區○○
    路二十三號十三樓之三查獲許通晉及Ｗ○○二人，並扣得許通晉所有供常業竊盜
    用之萬能鉗一支、尖嘴鉗二支、斜口鉗一支、十字起子二支、一字起子二支、萬
    能鎖起子二支、萬能鎖套筒二支（均詳如附表二所示）。
二、案經臺中縣警察局移送臺灣臺中地方法院檢察署檢察官偵查起訴。
    理  由
一、訊據被告Ｗ○○坦承右開犯罪事實不諱，核與如附表一所示被害人未○○等人於
    警詢時陳稱其等所有自用小客車，分別於如附表所示時地遭竊，於遭竊當日或翌
    日隨即接獲恐嚇電話，恫稱：「如欲索回車輛，應交付若干金錢，如不交付，則
    將車輛解體」之語，致心生畏懼，而生危害於安全，分別依其等指示如數匯款至
    恐嚇者指示之帳戶內，除部分被害人未依約匯款而自行或由警方代為尋獲者外，
    其餘依約匯款之被害人，於匯款完畢後，即由恐嚇者告知愛車下落，被害人依其
    等所指示之地點均有尋獲等情大致相符，復有匯款單、車輛竊盜、車牌失竊資料
    個別查詢報表─查詢車輛認可資料、通聯紀錄、報案受理三聯單、車籍作業系統
    ─查詢認可資料、車輛失竊（尋獲）電腦輸入單等件在卷可稽。被告於警詢時業
    已自白：汪倉明、王清國及許通晉曾經叫伊去銀行提款機提款，大約有六、七次
    ，每次金額一萬元至二萬元不等，都由汪倉明、王清國、許通晉三人拿提款卡給
    伊，並載伊到臺中市、南投縣市提款，領完後悉數交給汪倉明等人，伊不知道他
    們如何分工，但竊車勒贖集團成員有汪倉明、王清國、許通晉及吳彥燕等人，伊
    幫忙提款並未得到任何利益，因為大家都是朋友，所以會幫他們取款，但男友許
    通晉有時會拿錢給伊花用，所得不法利益都是由汪倉明、王清國及許通晉朋分贓
    款等詞甚明。而被告Ｗ○○與許通晉係同居之男女朋友，關係至為密切，連同汪
    倉明、王清國、吳彥燕等人均時常密接地接觸，對於其等並無正當工作，卻又可
    持汪倉明、王清國、許通晉等人所交付不同人頭帳戶之存摺、提款卡前往取款，
    且在其與同案被告許通晉位於臺中市○○路二十三號十三樓之三同居處，查獲萬
    能鉗一支、尖嘴鉗二支、斜口鉗一支、十字起子二支、一字起子二支、萬能鎖起
    子二支、萬能鎖套筒二支等物並予以扣案，顯然知悉汪倉明、王清國、許通晉等
    人從事竊車勒贖犯法集團，而由其擔任取款工作甚明。此外，復有如附表二之扣
    案用以行竊、恐嚇取財物品可資佐證，足見被告自白確與事實相符。本件事證業
    臻明確，被告犯行至堪認定。
二、又按刑法第三百二十一條第一項第三款之攜帶兇器竊盜罪，係以行為人攜帶兇器
    竊盜為其加重條件，此所謂兇器，其種類並無限制，凡客觀上足對人之生命、身
    體、安全構成威脅，具有危險性之兇器均屬之，且祇須行竊時攜帶此種具有危險
    性之兇器為已足，並不以攜帶之初有行兇之意圖為必要，鉗子、螺絲起子等物均
    為足以殺傷人生命、身體之器械，顯為具有危險性之兇器，最高法院著有七十九
    年度臺上字第五二五三號判例足資參照；又刑法分則或刑法特別法中規定之結夥
    二人或三人以上之犯罪，應以在場共同實施或在場參與分擔實施犯罪之人為限，
    不包括同謀共同正犯在內，最高法院亦著有七十六年度臺上字第七二一０號判例
    意旨參照。本案汪倉明、王清國、許通晉、吳彥燕及Ｗ○○均無其他固定職業，
    既係共組竊車勒贖集團，由汪倉明、王清國、許通晉等人負責竊車，汪倉明下手
    行竊，王清國、許通晉擔任把風之實施構成要件行為，事後再由王清國、許通晉
    以電話向被害人或其親友恐嚇，足見同案被告汪倉明、王清國、許通晉三人攜帶
    兇器竊車及恐嚇取財行為，核係犯刑法第三百二十二條常業竊盜罪及同法第三百
    四十六條第一項恐嚇取財既遂及同條第三項、第一項恐嚇取財未遂罪。被告雖未
    實際參與竊車及恐嚇取財等行為，然其已明知汪倉明等人上開犯行，猶本於共同
    正犯之犯意參與，並擔任最後之取款工作，其對於同案被告汪倉明等人所犯前開
    犯行亦應予分擔。而被告緣於被告許通晉係男女朋友關係始行加入，偶爾幫汪倉
    明等人提領款項，半年來次數不過六、七次，僅男友許通晉偶爾給予零錢花用，
    而被告直承本身在舞廳工作，足見被告另有其他固定工作，並非以提領恐嚇取財
    所得款項恃以維生，尚難認與被告汪倉明、王清國及許通晉等人就常業竊盜部分
    有共同犯意聯絡。是核被告所為，係犯刑法第三百二十一條第一項第三款、第四
    款攜帶兇器結夥三人竊盜罪及同法第三百四十六條第一項恐嚇取財既遂、同條第
    三項、第一項恐嚇取財未遂罪。被告與汪倉明、王清國、許通晉彼此間，就連續
    竊盜及連續恐嚇取財部分有犯意聯絡與行為分擔，為共同正犯。又被告先後多次
    加重竊盜罪及恐嚇取財既、未遂罪間，均時間緊接，手段相同，所犯構成要件復
    均相同，顯均係基於概括犯意反覆為之，均為連續犯，均依刑法第五十六條規定
    各以一重之連續攜帶兇器、結夥三人之加重竊盜罪、恐嚇取財既遂罪論處，並各
    均依法加重其刑。至其所犯前開二罪，具有方法與結果之牽連關係，為牽連犯，
    依刑法第五十五條規定，從一重之連續恐嚇取財罪處斷。爰審酌被告雖非下手實
    行竊取車輛及恫嚇被害人，然其明知汪倉明等人從事汽車勒贖之非法工作，不加
    勸阻反聽命擔任取款工作，導致被害人遭受車輛遭竊遭損之心理上傷害及財產上
    損失，危害社會治安，惟念以其身為許通晉女友始行加入，提領款項次數不多，
    實際領得非鉅額，及其犯後態度尚稱良好等一切情狀，量處如主文所示之刑。至
    如附表二編號一至十二所示之物品，為共犯汪倉明所有，業經同案被告汪倉明及
    同案被告吳彥燕於警詢時陳稱明確；在被告租處扣得之如附表二編號十三至十九
    所示之物品，均為許通晉所有，業據被告於警詢及本院審理時供述明確；而依被
    害人等人於警詢時所述，其等愛車尋回時，均遭程度不等之破壞，且在汪倉明等
    人所組竊車勒贖集團長達半年多之犯案時間，已有相當規模，作案工具非僅止於
    一種，且扣案物品中不乏改造者，顯見上開物品應均為供同案被告汪倉明、許通
    晉加重竊盜及恐嚇取財所用之物，雖非本案被告所有，基於共犯原則，亦應於本
    案依刑法第三十八條第一項第二款規定宣告沒收，附此敘明。
據上論斷，應依刑事訴訟法第二百九十九條第一項前段、第二百七十三條之一第一項
，刑法第二十八條、第五十六條、第三百二十一條第一項第三款、第四款、第三百四
十六條第一項、第五十五條、第三十八條第一項第二款，罰金罰鍰提高標準條例第一
條前段，判決如主文。
中      華      民      國      九十三      年      二    月    二十三  日
                                        法  官  賴妙雲
右正本證明與原本無異。
如不服本判決，應於送達後十日內向本院提出上訴狀 （須附繕本） ，上訴於台灣高
法院台中分院。
                                        書記官
中      華      民      國      九十三      年      二    月    二十三  日
附錄論罪科刑法條
刑法第三百二十一條第一項第三款、第四款、第三百四十六條第一項
第  321 條  犯竊盜罪而有左列情形之一者，處六月以上、五年以下有期徒刑：
            一  於夜間侵入住宅或有人居住之建築物、船艦或隱匿其內而犯之者。
            二  毀越門扇、牆垣或其他安全設備而犯之者。
            三  攜帶兇器而犯之者。
            四  結夥三人以上而犯之者。
            五  乘火災、水災或其他災害之際而犯之者。
            六  在車站或埠頭而犯之者。
            前項之未遂犯罰之。
第  346 條  意圖為自己或第三人不法之所有，以恐嚇使人將本人或第三人之物交付
            ，處六月以上五年以下有期徒刑，得併科一千元以下罰金。
            以前項方法得財產上不法之利益，或使第三人得之者，亦同。
            前二項之未遂犯罰之。
附表一：
┌──┬────┬───────┬───┬───┬────┬───────
│編號│竊盜時間│竊  盜  地  點│車  號│被害人│恐嚇金額│備          攷
├──┼────┼───────┼───┼───┼────┼───────
│一  │90.05.29│臺中縣清水鎮中│J2-440│未○○│六萬元  │
│    │        │清路五號前    │5     │      │        │
├──┼────┼───────┼───┼───┼────┼───────
│二  │90.07.04│雲林縣虎尾鎮仁│UB-875│Ｌ○○│三萬元  │
│    │        │愛路八十號前  │0     │      │        │
├──┼────┼───────┼───┼───┼────┼───────
│三  │90.07.06│臺中縣東勢鎮東│AG-946│乙○○│五萬元  │
│    │        │蘭路五四之七號│1     │      │        │
├──┼────┼───────┼───┼───┼────┼───────
│四  │90.07.09│臺中縣沙鹿鎮中│X6-100│丙○○│二萬元  │
│    │        │清路十巷十九號│2     │      │        │
├──┼────┼───────┼───┼───┼────┼───────
│五  │90.07.12│南投縣草屯鎮虎│AO-616│Ｉ○○│五萬元  │
│    │        │山路二三０號  │8     │      │        │
├──┼────┼───────┼───┼───┼────┼───────
│六  │90.07.17│臺南市○○路五│UM-396│Ｕ○○│二萬元  │
│    │        │段二四四號前  │9     │      │        │
├──┼────┼───────┼───┼───┼────┼───────
│七  │90.07.19│臺中縣石岡鄉豐│B6-788│ｃ○○│五萬元  │
│    │        │勢路一二０七號│0     │      │        │
├──┼────┼───────┼───┼───┼────┼───────
│八  │90.07.20│臺中縣霧峰鄉中│KG-168│Ｍ○○│三萬元  │
│    │        │正路大宏世家旁│1     │      │        │
├──┼────┼───────┼───┼───┼────┼───────
│九  │90.07.24│臺中縣沙鹿鎮中│QP-600│Ｈ○○│三萬元  │
│    │        │棲路一八之七號│8     │      │      │
├──┼────┼───────┼───┼───┼────┼───────
│十  │90.07.26│臺中市西屯區四│KV-575│ｆ○○│三萬元  │
│    │        │川三街前      │8     │      │        │
├──┼────┼───────┼───┼───┼────┼───────
│十一│90.07.26│臺中市○○○路│VO-658│Ｆ○○│三萬五千│
│    │        │二段一０六一號│9     │      │元      │
├──┼────┼───────┼───┼───┼────┼───────
│十二│90.07.30│臺中縣神岡鄉厚│PJ-930│ａ○○│五萬元  │
│    │        │生路一三一號  │5     │      │        │
├──┼────┼───────┼───┼───┼────┼───────
│十三│90.07.30│同右鄉○○路八│M6-352│Ｊ○○│七萬元  │未匯款
│    │        │一六巷四十七號│1     │      │        │
├──┼────┼───────┼───┼───┼────┼───────
│十四│90.07.30│臺中縣大雅鄉中│B7-448│宇○○│六萬元  │未匯款
│    │        │清路二段一九六│8     │      │        │
│    │        │巷前          │      │      │        │
├──┼────┼───────┼───┼───┼────┼───────
│十五│90.07.31│南投縣竹山鎮集│N5-984│卯○○│二萬五千│
│    │        │山路二段一一九│5     │      │元      │
│    │        │四巷口        │      │      │        │
├──┼────┼───────┼───┼───┼────┼───────
│十六│90.08.01│臺中縣清水鎮民│R5-252│Ｇ○○│三萬元  │
│    │        │權路口        │1     │      │        │
├──┼────┼───────┼───┼───┼────┼───────
│十七│90.08.03│臺中市○○○路│A5-575│Ｘ○○│六萬元  │未匯款
│    │        │六六五號前    │3     │      │        │
├──┼────┼───────┼───┼───┼────┼───────
│十八│90.08.03│臺中市○○路一│AU-276│Ｂ○○│三萬元  │
│    │        │段一一一０巷口│8     │      │        │
├──┼────┼───────┼───┼───┼────┼───────
│十九│90.08.04│南投縣國姓鄉中│N8-600│宙○○│五萬元  │
│    │        │正路柑林車站前│9     │      │        │
├──┼────┼───────┼───┼───┼────┼───────
│二十│90.08.10│彰化縣線西鄉中│R9-859│己○○│三萬元  │
│    │        │央路二段六七二│6     │      │        │
│    │        │號前          │      │      │        │
├──┼────┼───────┼───┼───┼────┼───────
│二一│90.08.15│苗栗縣苑裡鎮房│Q8-949│Ｔ○○│二萬元  │
│    │        │裡村一二九號前│5     │      │        │
├──┼────┼───────┼───┼───┼────┼───────
│二二│90.08.16│臺中縣清水鎮海│OX-796│玄○○│三萬元  │
│    │        │濱路十一之四前│2     │      │        │
├──┼────┼───────┼───┼───┼────┼───────
│二三│90.08.16│臺中縣大甲鎮民│X6-198│巳○○│三萬元  │
│    │        │權路一五八號前│9     │      │        │
├──┼────┼───────┼───┼───┼────┼───────
│二四│90.08.18│臺中縣烏日鄉公│Y2-313│庚○○│四萬元  │
│    │        │園路六三六巷二│3     │      │        │
│    │        │五號          │      │      │        │
├──┼────┼───────┼───┼───┼────┼───────
│二五│90.08.22│臺中縣霧峰鄉中│RI-959│亥○○│二萬元  │
│    │        │正路八二八巷前│7     │      │        │
├──┼────┼───────┼───┼───┼────┼───────
│二六│90.08.23│臺中市○○路二│Y3-546│癸○○│三萬五千│
│    │        │九０號前      │2     │      │元      │
├──┼────┼───────┼───┼───┼────┼───────
│二七│90.08.24│臺中縣大里市東│A5-575│Ｎ○○│三萬五千│
│    │        │明路一五六號  │3     │      │元      │
├──┼────┼───────┼───┼───┼────┼───────
│二八│90.08.24│南投市○○路一│W9-108│Ｑ○○│四萬元  │
│    │        │三八號前      │6     │      │        │
├──┼────┼───────┼───┼───┼────┼───────
│二九│90.08.28│臺中市○○○路│2J-449│ｄ○○│五萬元  │
│    │        │八六七巷口前  │8     │      │        │
├──┼────┼───────┼───┼───┼────┼───────
│三十│90.08.30│臺中縣大里市德│R9-838│Ｋ○○│三萬三千│
│    │        │號前          │      │      │元      │
├──┼────┼───────┼───┼───┼────┼───────
│三一│90.09.06│苗栗縣苑裡鎮初│NS-695│ｅ○○│五萬元  │
│    │        │中路二一巷十五│5     │      │        │
│    │        │號            │      │      │        │
├──┼────┼───────┼───┼───┼────┼───────
│三二│90.09.07│南投縣草屯鎮碧│W9-565│Ａ○○│二萬元  │
│    │        │山路一一一一之│1     │      │        │
│    │        │五號前        │      │      │        │
├──┼────┼───────┼───┼───┼────┼───────
│三三│90.09.12│臺中縣梧棲鎮中│NZ-189│午○○│二萬元  │
│    │        │央路一段六六六│6     │      │        │
│    │        │號之六        │      │      │        │
├──┼────┼───────┼───┼───┼────┼───────
│三四│90.09.12│臺中市○○路二│W9-886│天○○│六萬元  │
│    │        │一三巷十七號前│2     │      │        │
├──┼────┼───────┼───┼───┼────┼───────
│三五│90.09.13│南投市○○路五│B4-372│壬○○│一萬元  │
│    │        │三六號前      │8     │      │        │
├──┼────┼───────┼───┼───┼────┼───────
│三六│90.09.23│南投市○○○路│N3-072│Ｅ○○│四萬元  │
│    │        │八一巷十二弄前│7     │      │        │
├──┼────┼───────┼───┼───┼────┼───────
│三七│90.09.25│南投縣國姓鄉中│CY-590│地○○│三萬元  │
│    │        │興路一二五號  │1     │      │        │
├──┼────┼───────┼───┼───┼────┼───────
│三八│90.09.25│臺中縣霧峰鄉萊│J6-368│甲○○│四萬元  │
│    │        │園路五號前    │1     │      │        │
├──┼────┼───────┼───┼───┼────┼───────
│三九│90.10.03│臺中市○○路與│B2-953│Ｚ○○│八千元  │
│    │        │復興路口      │6     │      │        │
├──┼────┼───────┼───┼───┼────┼───────
│四十│90.10.04│臺中縣太平市鵬│NR-055│戌○○│五萬元  │
│    │        │儀路四六一巷二│6     │      │        │
│    │        │六弄一號      │      │      │        │
├──┼────┼───────┼───┼───┼────┼───────
│四一│90.10.05│臺中縣大里市草│NS-618│丁○○│三萬元  │
│    │        │堤路六十號前  │5     │      │        │
├──┼────┼───────┼───┼───┼────┼───────
│四二│90.10.10│臺中縣神岡鄉豐│PJ-799│黃○○│三萬元  │
│    │        │社路四十六號前│6     │      │        │
├──┼────┼───────┼───┼───┼────┼───────
│四三│90.10.12│臺中縣大肚鄉榮│B2-960│Ｄ○○│三萬元  │
│    │        │華街五十六號前│8     │      │        │
├──┼────┼───────┼───┼───┼────┼───────
│四四│90.10.16│臺中縣石岡鄉明│JT-298│ｂ○○│四萬五千│
│    │        │德路一四八之一│5     │      │元      │
├──┼────┼───────┼───┼───┼────┼───────
│四五│90.10.17│臺中縣大里市長│Y3-846│丑○○│四萬元  │
│    │        │興二街九號    │5     │      │        │
├──┼────┼───────┼───┼───┼────┼───────
│四六│90.10.22│臺中縣沙鹿鎮晉│DO-814│子○○│十萬元  │未匯款
│    │        │文路一五０巷六│0     │      │        │
│    │        │號            │      │      │        │
├──┼────┼───────┼───┼───┼────┼───────
│四七│90.10.24│彰化縣永靖鄉多│7H-789│戊○○│五萬元  │
│    │        │福路三十號    │5     │      │        │
├──┼────┼───────┼───┼───┼────┼───────
│四八│90.10.24│臺中市○○路二│A9-239│Ｒ○○│四萬元  │
│    │        │二六號前      │2     │      │        │
├──┼────┼───────┼───┼───┼────┼───────
│四九│90.10.29│臺中縣龍井鄉臺│H6-185│酉○○│二萬八千│
│    │        │中港路九十號前│5     │      │元      │
├──┼────┼───────┼───┼───┼────┼───────
│五十│90.10.29│臺中縣沙鹿鎮中│A8-511│Ｃ○○│二萬元  │
│    │        │山路旁        │8     │      │        │
├──┼────┼───────┼───┼───┼────┼───────
│五一│90.10.29│臺中縣清水鎮大│A8-382│Ｙ○○│八千元  │
│    │        │街路一二０號前│2     │      │        │
├──┼────┼───────┼───┼───┼────┼───────
│五二│90.11.01│南投縣竹山鎮前│S6-297│Ｖ○○│二萬零五│
│    │        │山路一段二四五│7     │      │十元    │
│    │        │號前          │      │      │        │
├──┼────┼───────┼───┼───┼────┼───────
│五三│90.11.02│雲林縣斗南鎮延│SM-378│辰○○│六萬元  │
│    │        │平路二段五五四│7     │      │        │
│    │        │巷七號前      │      │      │        │
├──┼────┼───────┼───┼───┼────┼───────
│五四│90.11.05│臺中縣潭子鄉中│H8-288│寅○○│三萬元  │
│    │        │山路二段二三八│5     │      │        │
│    │        │巷三九號前    │      │      │        │
├──┼────┼───────┼───┼───┼────┼───────
│五五│90.11.07│臺中縣潭子鄉頭│PJ-159│Ｏ○○│三萬元  │
│    │        │張路二段五七巷│1     │      │        │
│    │        │三十號前      │      │      │        │
├──┼────┼───────┼───┼───┼────┼───────
│五六│90.11.15│彰化市○○路四│AE-089│Ｐ○○│五萬元  │
│    │        │七五巷十二號  │9     │      │        │
├──┼────┼───────┼───┼───┼────┼───────
│五七│90.12.14│彰化縣員林鎮民│C9-796│申○○│七萬元  │
│    │        │生路與萬年路口│0     │      │        │
├──┼────┼───────┼───┼───┼────┼───────
│五八│90.08.08│臺中縣東勢鎮勢│R7-616│辛○○│三萬元  │
│    │        │林街九八巷三十│2     │      │        │
│    │        │之二號前      │      │      │        │
├──┼────┼───────┼───┼───┼────┼───────
│五九│90.09.27│臺中縣石岡鄉豐│PK-940│Ｓ○○│三萬元  │
│    │        │勢路五六八號  │5     │      │        │
└──┴────┴───────┴───┴───┴────┴───────
附表二：
┌──┬────────┬─────┬──────────────────
│編號│工  具  名  稱  │數      量│備                               攷
├──┼────────┼─────┼──────────────────
│一  │各式鉗子        │七      支│以下均為汪倉明、王清國、許通晉所共有
├──┼────────┼─────┼──────────────────
│二  │各式螺絲起子    │八      支│
├──┼────────┼─────┼──────────────────
│三  │各式改造套筒起子│二十七  支│
├──┼────────┼─────┼──────────────────
│四  │各式套筒        │十五    個│
├──┼────────┼─────┼──────────────────
│五  │各式接桿        │六      支│
├──┼────────┼─────┼──────────────────
│六  │美工刀          │二      支│
├──┼────────┼─────┼──────────────────
│七  │游標尺          │一      支│
├──┼────────┼─────┼──────────────────
│八  │直尺            │一      支│
├──┼────────┼─────┼──────────────────
│九  │無線對講機      │二      支│
├──┼────────┼─────┼──────────────────
│十  │提款卡          │三      張│板信商業銀行新莊分行，戶名：白信發，
│    ││          │帳號：0000-000-0000000號一張。
│    │                │          │臺灣中小企業銀行埔墘分行，戶名：張木
│    │                │          │琳，帳號：000-00-00000-0號一張。
│    │                │          │華信商業銀行東板橋分行：戶名：陳正順
│    │                │          │，帳號：000-000-0000000-0號一張。
├──┼────────┼─────┼──────────────────
│十一│摩托羅拉牌手機  │一      支│Ｖ３０６６型（含0000-000000門號）
├──┼────────┼─────┼──────────────────
│十二│遠傳門號ＳＩＭ卡│二      張│號碼：0000-000000、0000-000000。
├──┼────────┼─────┼──────────────────
│十三│萬能鉗          │一      支│以下為許通晉所有。
├──┼────────┼─────┼──────────────────
│十四│尖嘴鉗          │二      支│
├──┼────────┼─────┼──────────────────
│十五│斜口鉗          │一      支│
├──┼────────┼─────┼──────────────────
│十六│十字起子        │二      支│
├──┼────────┼─────┼──────────────────
│十七│一字起子        │二      支│
├──┼────────┼─────┼──────────────────
│十八│萬能鎖起子      │二      支│
├──┼────────┼─────┼──────────────────
│十九│萬能鎖套筒      │二      支│
└──┴────────┴─────┴──────────────────
